Inventaris van de archieven van de Koninklijke Militaire Academie en het Curatorium van de Koninklijke Militaire Academie, 1947-1987
Nationaal Archief, Den Haag
- Curatorium van de KMA, 1955-1987, 2
  - Bijzonder., 2.2
    - Ceremoniële aangelegenheden., 2.2.17
      - Ingekomen brief van de gouverneur KMA inzake de naamgeving van het legeringpaviljoen op de KMA., 1962; 513; 1 stuk
      - Stukken betreffende de kleding te dragen door cadetten., 1962-1964; 514; 1 omslag
      - Aantekening inzake het afleggen van de belofte i.p.v. de officierseed., 1964; 515; 1 stuk
      - Stukken ter voorbereiding van de viering van het 10-jarig bestaan van het Curatorium., 1971; 516; 1 omslag
      - Stukken betreffende de viering van het 150-jarig bestaan van de KMA., 1976, 1978; 517; 1 omslag
      - Stukken betreffende de viering van het 25-jarig bestaan van het Curatorium., 1986; 518; 1 pak
    - Voorlichting., 2.2.18
      - Stukken betreffende het inrichten van een permanente opleidingsexpositie op de KMA., 1965; 519; 1 omslag
      - Stukken betreffende de oriëntatie-/jeugddagen., 1965, 1967-1969; 520; 1 omslag
      - Stukken betreffende het vervaardigen van een nieuwe film over de opleiding tot beroepsofficier aan de KMA/KIM., 1965-1967; 521; 1 omslag
      - Ingekomen brief van de RGA inzake de eventuele uitgifte van een wetenschappelijk periodiek contactorgaan KMA., 1966; 522; 1 stuk
      - Stukken betreffende de plaatsing van een artikel in de periodiek "Straks studeren? aan universiteit of hogeschool"., 1968; 523; 1 omslag
    - Documentatie., 2.2.19
      - Documentatie, gebruikt door en ten behoeve van het Curatorium., 1960-1982; 524; 1 pak
  - De stuurgroep "Budgettering KMA"., 2.3
    - Aantekening van de Directie Administratieve Diensten inzake de berekening van de gemiddelde opleidingskosten van een beroepsofficier aan de KMA., 1970; 525; 1 stuk
    - Brief van de plaatsvervangende president-curator aan de minister van defensie inzake een voorstel tot onderzoek naar de mogelijkheden tot vaststelling van een KMA-budget., 1970; 526; 1 stuk
    - Ministeriële beschikkingen tot instelling, wijziging en opheffing van de Stuurgroep "Budgettering KMA"., 1970-1971, 1974; 527; 1 omslag
    - Memorandum van de Stuurgroep inzake de structurering van het wetenschappelijk onderwijs binnen de krijgsmacht (KL en KLu)., 1971; 528; 1 stuk
    - Stukken betreffende de aanbieding van het eerste rapport van de Stuurgroep., 1971; 529; 1 omslag
    - Brief van de secretaris aan de voorzitter en leden van de Stuurgroep inzake een overzicht van voorlichtingsactiviteiten m.b.t. de werving KMA., 1971; 530; 1 stuk
    - Notulen van de vergaderingen van de Stuurgroep vanaf de oprichting t/m december 1972., 1971-1972; 531; 1 omslag
      Verslagen I, 4, 5, 15 t/m 17 ontbreken. Zie ook inv.nr. 544
    - Notulen van de vergaderingen van de Comptabele Werkgroep., 1971-1972; 532; 1 omslag
    - Stukken betreffende de Subwerkgroep Organisatiestructuur van de Comptabele Werkgroep., 1971-1973; 533-536; 3 stukken en 1 omslag
      - Conceptinstructie voor de subwerkgroep organisatiestructuur II, 1971, 533
      - Notulen van de vergaderingen van de subwerkgroep, 1972-1973, 534; 1 omslag
      - Eindmemorandum m.b.t. de ontwerporganisatiestructuren voor een afdeling personeelszaken en een afdeling logistieke zaken, 1972, 535
      - Rapport (beknopte weergave) inzake het doelmatigheidsonderzoek door de Subwerkgroep, 1972, 536
    - Verslag van de gezamenlijke vergadering van de Comptabele Werkgroep en de Subwerkgroep Organisatiestructuur., 1972; 537; 1 stuk
    - Memorandum van de voorzitter Comptabele Werkgroep met een vergelijkend overzicht van de exploitatie-uitgaven voor het wetenschappelijk onderwijs aan de KMA en aan de openbare en bijzondere universiteiten en hogescholen., 1972; 538; 1 stuk
    - Notities met toelichtingen op overzichten uitgaven per KMA-abituriënt., 1972; 539; 1 omslag
    - Eindrapport van de Stuurgroep Budgettering KMA., 1972; 540; 1 pak
    - Stukken betreffende het eindrapport van de Stuurgroep., 1972-1974; 541; 1 omslag
    - Stukken betreffende de computerproblematiek bij de KMA., 1972-1974, 1979; 542; 1 omslag
    - Rapport inzake de doelmatigheid van de bibliotheekfaciliteiten en boekbinderij op de KMA., 1973; 543; 1 stuk
    - Minuut van uitgaande brief inzake de resterende zaken na de achttiende en laatste vergadering van de stuurgroep., 1973; 544; 1 stuk
  - Het Interservice Comité Beleidsvoorbereiding KMA (ICBV)., 2.4
    - Algemeen., 2.4.1
      - Stukken betreffende de vergaderingen van het ICBV., 1974-1986; 545-552; 8 omslagen
        Verslagen 1,4, 5, 9 t/m 15, 19, 20, 23 t/m 25 en 28 ontbreken.
        - 1974 febr. - 1974 nov., (2e t/m. 8e vergadering)., 545
        - 1976 febr. - 1976 nov., (16e t/m 18e vergadering)., 546
        - 1977 juni - 1978 okt., (21e t/m 29e vergadering)., 547
        - 1979 apr. - 1980 apr., (30e t/m 39e vergadering)., 548
        - 1980 mei - 1981 juni, (40e t/m 48e vergadering)., 549
        - 1981 juli - 1982 dec., (49e t/m 59e vergadering)., 550
        - 1983 febr. -1984 apr., (60e t/m 69e vergadering)., 551
        - 1984 sept. - 1986 jan., (70e t/m 77e vergadering)., 552
      - Stukken betreffende de gezamenlijke vergaderingen van het ICBV met de stuurgroepen., 1977-1980; 553-554; 2 omslagen
        - 1e t/m 5e vergadering., 553
        - 6e t/m 11e vergadering., 554
      - Ingekomen brief en minuten van uitgaande brieven betreffende de documentatie ter voorbereiding en verslagen van gezamenlijke vergaderingen van het ICBV met de PGOV., 1979-1980; 555; 1 omslag
    - Bijzonder., 2.4.2
      - Stukken ter voorbereiding van de beschikking tot instelling van en de analyse van de opdracht van het ICBV., 1973-1974; 556; 1 omslag
      - Stukken betreffende de wijzigingen in de samenstelling van het ICBV., 1973-1982, 1984, 1986; 557; 1 omslag
        Zie ook inv.nr. 178
      - Stukken betreffende de aanbieding van de studie van kolonel Von Meyenfeldt aan de leden van het ICBV., 1976; 558; 1 omslag
        Zie ook inv.nr. 249
      - Stukken betreffende de aanbieding van het ICBV/COP rapport "Onderwijsvernieuwing aan de KMA"., 1976-1977; 559; 1 omslag
        Zie ook inv.nr. 237
      - Ingekomen brieven en minuten van uitgaande brieven betreffende het militair referentiekader., 1977; 560; 1 omslag
      - Beschikking van de Chef Land- en Luchtmachtstaf tot instelling van stuurgroepen, ressorterend onder het ICBV, met aantekeningen, wijzigingsvoorstellen en opheffingsbeschikking., 1977, 1979, 1983; 561; 1 omslag
      - Stukken betreffende de Stuurgroep Personeel., 1977-1980; 562-563; 1 omslag, 1 stuk
        - Stukken betreffende de systeemanalyse personeel, 1977-1980, 562; 1 omslag
        - Eindrapport (fase 1) van de Stuurgroep, 1979, 563
      - Stukken betreffende de Stuurgroep Economie en Financiën., 1977-1981; 564-566; 3 omslagen
        - Verslagen van vergaderingen van de Stuurgroep met aantekening betreffende de taak en samenstelling van de Stuurgroep, 1977-1981, 564
        - Stukken betreffende het interim-rapport van de Stuurgroep, 1979-1980, 565
        - Eindrapport van de Stuurgroep, met erratum, 1979, 566
      - Ingekomen brief en minuten van uitgaande brieven betreffende de behandeling van de nota "fasering onderwijs KMA", met aantekeningen., 1978; 567; 1 omslag
        Zie ook inv.nr. 234
      - Minuut van uitgaande brief over het ICBV advies aan de RGA inzake de nota Pais, met aantekeningen., 1978; 568; 1 omslag
        Zie ook inv.nr. 362
      - Minuten van uitgaande brieven betreffende de systeemanalyse door de stuurgroepen ICBV., 1978; 569; 1 omslag
        Bijlage: docurnentatiemap t.b.v. de systeemanalyse
      - Stukken betreffende de Stuurgroep Externe Invloeden., 1978-1979; 570-571; 2 omslagen
        - Verslagen van vergaderingen en besluitenlijsten van de Stuurgroep, 1978-1979, 570
        - Minuten van uitgaande brieven betreffende de aanbieding van het eindrapport van de Stuurgroep, 1979, 571
      - Stukken betreffende de Stuurgroep Logistiek., 1978-1980; 572-574; 3 omslagen
        - Ingekomen brieven en minuten van uitgaande brieven met verslagen van en stukken bestemd voor vergaderingen van de Stuurgroep, 1978-1979, 572
        - Minuten van uitgaande brieven betreffende het voorlopig eindrapport van de Stuurgroep, 1979, 573
        - Minuten van uitgaande brieven betreffende aanbieding van het eindrapport van de Stuurgroep, 1980, 574
      - Minuten van uitgaande brieven betreffende de aanbieding van het eindrapport van de Stuurgroep Operatiën., 1979; 575; 1 omslag
      - Minuut van uitgaande brief aan de leden ICBV inzake de conceptrichtlijnen voor de KMA-opleiding., 1979; 576; 1 stuk
        Zie ook inv.nr. 274
      - Ingekomen brieven en minuten van uitgaande brieven betreffende het rapport functieanalyse t.b.v. de onderwijsvernieuwing., 1979-1980; 577; 1 omslag
      - Minuten van uitgaande brieven betreffende het interim-rapport eindtermen KMA-opleiding., 1980; 578; 1 omslag
        Zie ook inv.nr. 346
      - Ingekomen brieven en minuten van uitgaande brieven over het ICBV-advies betreffende management in de opleiding., 1980; 579; 1 omslag
        Zie ook inv.nr. 314
      - Stukken betreffende de analyse van het begrip "kernfuncties"., 1980-1981; 580; 1 omslag
      - Minuut van uitgaande brief inzake de aanbieding van de instellingsbeschikking van de Werkgroep Eindtermen KMA-opleiding door de PGOV., 1981; 581; 1 stuk
      - Ingekomen brieven en minuten van uitgaande brieven over het ICBV-advies betreffende de formulering van de hoofddoelstellingen., 1981-1982; 582; 1 omslag
        Zie ook inv.nr. 239
      - Ingekomen brieven en minuten van uitgaande brieven betreffende het 1e, 2e, 3e en 4e rapport van de PGOV., 1981, 1983-1985; 583; 1 omslag
        Zie ook inv.nrs. 241, 243 t/m 245
      - Stukken betreffende de voorlopige eindeisen voor de KMA-opleiding., 1981-1984, 1986; 584; 1 pak
        Zie ook inv.nrs. 343 en 344
      - Minuut van uitgaande brief aan het Curatorium over het ICBV-advies inzake het modulenplan AE., 1982; 585; 1 stuk
        Zie ook inv.nr. 202
      - Minuut van uitgaande brief inzake de aanbieding aan de voorzitter, leden en adviseurs van het ICBV van het concept hoofdstuk "Beleidsuitspraken en besluiten" t.b.v. de beleidsbundel., 1982; 586; 1 stuk
        Zie ook inv.nr. 225
      - Minuut van uitgaande brief inzake een voorstel voor uitgangspunten en randvoorwaarden voor de inrichting en vormgeving van het onderwijs aan de KMA., 1982; 587; 1 stuk
        Zie ook inv.nr. 242
      - Minuut van uitgaande brief over een tijdschema inzake de ontwikkeling van het KMA-onderwijs op basis van de eindeisen., 1982; 588; 1 stuk
      - Stukken betreffende de algemene militaire opleiding op de KMA., 1982-1983; 589; 1 omslag
      - Stukken betreffende het voorlopig ICBV-standpunt m.b.t. het concept-WWOK., 1982-1983; 590; 1 pak
        Zie ook inv.nrs. 363-367
      - Minuut van uitgaande brief over het ICBV-advies inzake het memorandum vierjarige opleidingen van de afdeling Technische Studie., 1983; 591; 1 stuk
        Zie ook inv.nr. 304
      - Minuten van uitgaande brieven betreffende het herziene Reglement overgangsexamens en bevorderingen (ROEB)., 1983; 592; 1 omslag
        Zie ook inv.nr. 348
      - Minuten van uitgaande brieven betreffende het onderzoekplan 1984., 1983; 593; 1 omslag
        Zie ook inv.nr. 381
      - Minuut van uitgaande brief inzake de interim-regeling examens KMA 1984., 594; 1 stuk
        Zie ook inv.nr. 337
      - Uitgaande brief over de ICBV-adviezen inzake het rapport "Doorstroming door de KMA-opleiding", het onderzoekplan 1984 en derde rapport onderwijsvernieuwing., 595; 1 stuk
        Zie ook inv.nrs. 339, 381 en 244
      - Ingekomen brief en minuten van uitgaande brieven over het ICBV-advies betreffende het onderzoekplan 1985., 1984-1985; 596; 1 omslag
        Zie ook inv.nr. 382
      - Ingekomen brieven en minuten van uitgaande brieven betreffende de jaarverslagen 1982-1983 en 1983-1984 en de daarin vermelde eindstudies., 1985; 597; 1 omslag
        Zie ook inv.nrs. 141 en 142
      - Ingekomen brief en minuut van uitgaande brief betreffende de voorlopige regeling propedeutisch examen., 1986; 598; 1 omslag
        Zie ook inv.nr. 350
      - Stukken betreffende de aanbieding van de brochure "Curatorium KMA 1961-1986"., 599; 1 omslag
        Zie ook inv.nr. 518